高雄高等行政法院裁定
111年度交上字第66號
上  訴  人  陳前穎                                      

被 上訴 人  高雄市政府交通局

代  表  人  張淑娟              
上列當事人間交通裁決事件，上訴人對於中華民國111年5月30日
臺灣橋頭地方法院110年度交字第257號行政訴訟判決，提起上訴
，本院裁定如下：
　　主  文
一、上訴駁回。
二、上訴審訴訟費用新臺幣750元由上訴人負擔。
　　理  由
一、按「對於交通裁決事件之裁判提起上訴者，非以原裁判違背
    法令為理由，不得為之，並應於上訴理由中表明下列事由之
    一，提出於原地方法院行政訴訟庭為之：一、原裁判所違背
    之法令及其具體內容。二、依訴訟資料可認為原裁判有違背
    法令之具體事實。」行政訴訟法第237條之9第2項準用第235
    條第2項及第236條之1規定甚明。次按「判決不適用法規或
    適用不當者，為違背法令。有下列各款情形之一者，其判決
    當然違背法令：一、判決法院之組織不合法。二、依法律或
    裁判應迴避之法官參與裁判。三、行政法院於權限之有無辨
    別不當或違背專屬管轄之規定。四、當事人於訴訟未經合法
    代理或代表。五、違背言詞辯論公開之規定。六、判決不備
    理由或理由矛盾。」「上訴不合法者，最高行政法院應以裁
    定駁回之。」行政訴訟法第237條之9第2項準用第236條之2
    第3項再準用第243條及第249條第1項前段亦分別定有明文。
    綜合上述規定可知，交通裁決事件之上訴，須以原判決違背
    法令為理由，並應於上訴理由中具體表明原判決有何合於行
    政訴訟法第237條之9第2項準用第236條之2第3項再準用第24
    3條第1項及第2項所列各款之事實，此為上訴的合法要件。
    因此，上訴狀或理由書如未依此項方法表明，或其所表明者
    與上開法條規定不合時，即難認為已對交通裁決事件訴訟程
    序判決之違背法令有具體的指摘，其上訴自難認為合法，應
    予駁回。
二、上訴人所有之車牌號碼000-0000號自用小客車，於民國109
    年8月4日13時20分許，在新北市○○區○○路00巷00弄前，因有
    「不依順行之方向臨時停車」之交通違規，經民眾檢舉，新
    北市政府警察局新店分局警員查明後，依道路交通管理處罰
    條例（下稱處罰條例）第55條第1項第4款規定予以製單逕行
    舉發。因上訴人未於期限內到案，亦未向被上訴人提出陳述
    ，被上訴人即依處罰條例第55條第1項第4款暨違反道路交通
    管理事件統一裁罰基準及處理細則第44條等規定，開立本件
    裁決書，裁處上訴人罰鍰新臺幣600元（下稱原處分）。上
    訴人不服，提起行政訴訟，經臺灣橋頭地方法院以110年度
    交字第257號行政訴訟判決（下稱原判決）駁回其訴。上訴
    人猶未甘服，遂提起本件上訴。
三、上訴意旨略以：被上訴人係於原審審理時始以答辯書狀更正
    誤植違規地點，與行政程序法第101條規定不符。系爭地號8
    28、856土地為私人所有，被上訴人未經徵收即將私有土地
    自行劃設為單行道，有違憲法第15條保障人民財產權之規定
    ，且現行法規並未明定單行道之汽車應靠右側或左側停車，
    原判決不當使用被上訴人機關之數據而認定事實，顯屬判決
    不當之違法。原審未善盡調查義務，所持理由以被上訴人所
    持理由為證據，有判決不符理由、不適用法規之違背法令。
四、上訴意旨雖稱原判決違背法令云云，惟經核上訴人前揭上訴
    理由，無非係就原審之事實認定與證據取捨之職權行使事項
    泛予指摘，並重述其在原審已提出而為原判決摒棄不採之主
    張，或以其主觀之法律見解，爭執原處分如何違背法令，然
    對於原判決究有如何不適用法規或適用不當之情形，或有如
    何合於行政訴訟法第237條之9第2項準用第236條之2第3項、
    第243條第2項所列何款之事實，均未具體說明及揭示該法規
    之條項或其內容，自難認已對原判決之如何違背法令已有具
    體的指摘。則依首揭法條之規定及說明，其上訴為不合法，
    應予以裁定駁回。
五、上訴審訴訟費用750元應由上訴人負擔。
六、結論︰上訴不合法。　　　　
中　　華　　民　　國　　111 　年　　8 　　月　　17　　日
             高雄高等行政法院第二庭
                         審判長法官  孫　國　禎
                               法官  廖　建　彥
                               法官  林　韋　岑
以上正本係照原本作成。
不得抗告。
中　　華　　民　　國　　111 　年　　8 　　月　　17　　日

                             書記官　陳  嬿  如